【裁判字號】    98,易,90
【裁判日期】    980320
【裁判案由】    毀棄損害等
【裁判全文】
臺灣臺北地方法院刑事判決                98年度易字第90號
公  訴  人  臺灣臺北地方法院檢察署檢察官
被      告  丙○○
上列被告因毀損等案件，經檢察官提起公訴（97年度偵字第2630
7號），本院判決如下：
    主  文
丙○○損壞他人之大門門把、門鎖、不鏽鋼紗門鎖，足以生損害
於他人，處拘役伍拾伍日，如易科罰金，以新臺幣壹仟元折算壹
日。
被訴侵入住宅部分不受理。
    事  實
一、丙○○於民國97年10月26日晚間10時15分許，基於毀損犯意
    ，以腳踹踢丁○○臺北市○○區○○路397巷7弄40號住處大
    門，而損壞門把、門鎖，復承前犯意，入內接續踹損不鏽鋼
    紗門鎖（侵入住宅部分未據提出告訴），足以生損害於丁○
    ○。
二、案經丁○○訴由臺北市政府警察局中山分局報請臺灣臺北地
    方法院檢察署檢察官偵查起訴。
    理  由
壹、證據能力：
    憑以認定本案犯罪事實之非供述證據（詳後述），查無違反
    法定程序取得之情，依刑事訴訟法第158條之4規定反面解釋
    ，應具證據能力。
貳、實體部分：
一、訊據被告丙○○坦承損壞告訴人丁○○住處大門門把、門鎖
    ，惟矢口否認有損壞不鏽鋼紗門鎖犯行，辯稱：伊未踹損紗
    門鎖云云。惟查，告訴人住處大門門把、門鎖、不鏽鋼紗門
    鎖均係被告毀損一節，業據告訴人於本院審理時結證：被告
    用腳踢損住處大門【臺灣臺北地方法院檢察署97年度偵字第
    26307號卷（下稱偵卷）第6-7頁、本院卷36頁背面】，及在
    場證人呂台源證稱：親眼看到被告破壞大門與不鏽鋼紗門鎖
    ，伊當時就站在不銹鋼紗門後，確為被告破壞，係用腳踢等
    語（本院卷第37-38頁），復有門把、門鎖、不鏽鋼紗門鎖
    損壞照片在卷可佐（偵卷第21-24頁背面），堪認足以生損
    害於告訴人。被告當時在場友人即證人乙○○固證述：未見
    被告踹不鏽鋼紗門云云，惟其既未偕被告入內，此經證人乙
    ○○證述明確（本院卷第35頁背面），則何能清楚視知被告
    究有無踹損紗門鎖之舉，是此部分證詞，難脫迴護失實之嫌
    ，不足據為有利於被告之認定，故其所辯，顯係飾卸之詞，
    無足採信。本案事證明確，被告犯行堪予認定，應依法論科
    。
二、核被告所為，係犯刑法第354條毀損罪。被告損壞大門門把
    、門鎖、不鏽鋼紗門鎖犯行，係於密切接近之時及同地實施
    ，侵害同一法益，各行為獨立性極為薄弱，依一般社會健全
    觀念，在時間差距上，難以強行分開，在刑法評價上，以視
    為數個舉動之接續施行，合為包括一行為予以評價，較為合
    理，係接續犯，應論以包括一罪。（最高法院86年臺上字第
    3295號判例參照）。爰審酌被告並無前科，有臺灣高等法院
    被告前案紀錄表在卷為證；因細故憤毀他人財物，顯徵甚為
    衝動且己身檢束能力之低弱；僅坦承部分犯行，至今仍未賠
    償告訴人所受損害，難認其具悔意及大學畢業智識程度與犯
    罪動機、目的、手段、生活狀況、毀損之物經濟價值等一切
    情狀，量處如主文所示之刑，並諭知易科罰金折算標準。
參、不受理判決部分：
一、公訴意旨另以：被告丙○○於97年10月26日晚間10時15分許
    ，無故侵入被害人丁○○上址住處庭院，因認被告涉犯刑法
    第306條第1項無故侵入他人住宅罪嫌云云。
二、按告訴或請求乃論之罪，未經告訴者，應諭知不受理之判決
    ，刑事訴訟法第303條第3款定有明文。而刑法第306條之罪
    ，依同法第308條第1項規定，係告訴乃論。經查，被害人丁
    ○○於警詢係指述住處大門、不鏽鋼紗門遭被告踹損一事，
    並提出毀損告訴（偵卷第7頁），而於偵查中向檢察官陳稱
    ：伊要加告甲○○侵入住宅等語明確（偵卷第40頁），均未
    言及對被告提出告訴，是此部分顯未據被害人提出告訴，爰
    依刑事訴訟法第303條第3款規定諭知不受理判決。
據上論斷，應依刑事訴訟法第284條之1、第299條第1項、第303
條第3款、刑法第354條、第41條第1項前段，刑法施行法第1條之
1第1項、第2項前段，判決如主文。
本案經檢察官郭騰月到庭執行職務。
中    華    民    國    98    年     3    月    20    日
                    臺灣臺北地方法院刑事第14庭
                              法  官  陳琪媛
以上正本證明與原本無異。
如不服本判決應於收受送達後10日內向本院提出上訴書狀，並應
敘述具體理由；其未敘述上訴理由者，應於上訴期間屆滿後20日
內向本院補提理由書（均須按他造當事人之人數附繕本）「切勿
逕送上級法院」。告訴人或被害人如對於本判決不服者，應具備
理由請求檢察官上訴，其上訴期間之計算係以檢察官收受判決正
本之日期為準。
                              書記官  陳豪達
中    華    民    國    98    年     3    月    20    日
附錄法條全文：
中華民國刑法第354條
毀棄、損壞前二條以外之他人之物或致令不堪用，足以生損害於
公眾或他人者，處2年以下有期徒刑、拘役或5百元以下罰金。


司法院資訊處製作；財團法人民間司法改革基金會備份。
